# 各位前辈版主，可供出售金融资产摊余成本计量和减值后的计量？？

提问人：lixin022 时间：2013-08-14 09:15:47
各位前辈，可供出售金融资产摊余成本计量和减值后的计量？？
这个问题貌似一直有争议，网上我也搜了好久。越找越迷糊。注会和中级会计的教材处理不一样，两大网校的老师也讲的不一样。。
大家指点下。
1.纯粹可供出售金融资产的后续计量，不考虑减值，由于有公允价值变动的存在，到底要不要把公允变动调整到下一期的期初摊余成本中？
2.有了减值损失之后呢，要不要把减值损失调整到再一次的摊余成本里？
3.现在貌似有种论断是 公允的不考虑，减值的考虑。。我的疑问在于可供出售金融资产本质上就是按照公允价值计量的，减值的本质不就是公允价值变动吗？为什么减值的话又要考虑呢？为了与持有至到期投资减值考虑重新调整摊余成本一致？？
吐槽下，貌似一些有争议的地方准则就是戛然而止，好吧，这本身就是悖论。

回答人：chenyiwei
掌握一点：可供出售金融资产实际上是交易性金融资产和以摊余成本计量的金融资产的“混血儿”，具体体现在：在资产负债表上与交易性金融资产一致，期末按照公允价值计量；但对利润表的影响与摊余成本计量的金融资产是一致的，仅有按照摊余成本和实际利率计算的利息和减值损失影响利润表，不涉及减值情况下的公允价值变动在处置前不影响利润表，而是计入其他综合收益。 根据这一原则，不涉及减值的公允价值变动不影响摊余成本，也就不影响利息收入的计量。计入损益的减值损失应调整摊余成本，相应影响到减值确认后的利息收入确认和计量。

提问人：lixin022 时间：2013-08-15 10:02:37
谢谢陈老师,明白了,背后都有统一的理论...
还有一个小问题,在金融资产转移---继续涉入的时候,根据担保金额和保费确认金融负债我能理解,为什么还要同时确认相应的金融资产呢,对于转让方为什么要确认资产呢? 虽然觉得不确认资产的话就如同未终止确认一样只承担负债,不对...但还是无法把涉入资产和涉入负债结合在一起想明白.

回答人：chenyiwei
此处“继续涉入资产”可以理解为在承担担保责任后向被担保方（原金融资产发行人或者票据前手）的一项追偿权利。它和继续涉入负债所针对的主体（债权人／债务人）是不一样的。

提问人：木叶白牙 时间：2014-06-26 16:07:03
为什么要这样进行后续计量呢？

回答人：chenyiwei
应该是为了既体现出公允价值变动的影响，又避免该变动影响利润表，两者折衷的产物。

提问人：原来你就在这里 时间：2016-06-29 17:33:55
请问陈版，可以做如下理解吗： 可供出售金融资产债权投资，其摊余成本在财务报表上其实不需要列示，只是摊余成本影响的投资收益和资产减值损失需要在利润表上反映，所以需要核算摊余成本。

回答人：chenyiwei
可以这样理解。可供出售债务工具投资对利润表的影响实际上与持有至到期投资、贷款和应收款项一样，都是采用摊余成本法确定。

提问人：原来你就在这里 时间：2016-10-15 10:53:14
“在资产负债表上与交易性金融资产一致，期末按照公允价值计量” 陈老师，对于这句我有点困惑。 比如说 2014 年 12 月 31 日，乙公司从二级市场购入丙公司公开发行的债券，面值 1000 万元，该债券剩余期限 3 年，票面年利率3%，乙公司确认的实际年利率2.5%。乙公司以面值 1000 万元购入该债券（也就是说购买日该债券公允价值 1000 万元），乙公司另支付交易费用 20 万元。乙公司将该债券作为可供出售金融资产核算。
那在乙公司 2014 年 12 月 31 日的资产负债表上，该可供出售金融资产应该以 1000 万元还是 1020 万元列示呢？

回答人：chenyiwei
公允价值是不含交易费用的，因为交易费用不是被估值的资产本身的特征。所以期末应按公允价值 1000 万元计量，可供出售金融资产公允价值变动为－ 20 万元。

提问人：原来你就在这里 时间：2016-10-16 17:21:09
“公允价值是不含交易费用的，因为交易费用不是被估值的资产本身的特征。所以期末应按公允价值 1000 万元计量，可供出售金融资产公允价值变动为－ 20 万元。 ” 请问陈老师，我记得cpa的教材上，为购入可供出售金融资产支付的交易费用是计入“可供出售金融资产——利息调整”明细科目的。 是准则有新的修订变动吗？

回答人：chenyiwei
你说的是初始计量，与后续计量是两回事。